最高法院民事裁定　　　　　　　　　　　　　　　九十一年度台上字第二六五一號
　　上　訴　人　同皇企業有限公司
　　法定代理人　黃王秀鶴
　　訴訟代理人　景 熙 焱律師
　　被 上訴 人　甲 ○ ○
右當事人間請求損害賠償事件，上訴人對於中華民國八十九年八月二十九日台灣高等
法院第二審判決（八十八年度上字第一三六七號），提起上訴，本院裁定如左：
    主  文
上訴駁回。
第三審訴訟費用由上訴人負擔。
    理  由
按對於第二審判決上訴，非以其違背法令為理由，不得為之。又提起上訴，上訴狀內
應記載上訴理由，表明原判決所違背之法令及其具體內容，暨依訴訟資料合於該違背
法令之具體事實。民事訴訟法第四百六十七條、第四百七十條第二項定有明文。而依
同法第四百六十八條規定，判決不適用法規或適用不當者，為違背法令；依同法第四
百六十九條規定，判決有該條所列各款情形之一者，為當然違背法令。是當事人提起
上訴，如依民事訴訟法第四百六十八條規定，以第二審判決有不適用法規或適用法規
不當為理由時，其上訴狀或理由書應表明該判決所違背之法令條項，或有關判例、解
釋字號，或成文法以外之習慣或法理等及其具體內容，暨係依何訴訟資料合於該違背
法令之具體事實；如以民事訴訟法第四百六十九條所列各款情形為理由時，其上訴狀
或理由書應表明該判決有合於各該條款規定情形之具體內容，及係依何訴訟資料合於
該違背法令之具體事實。上訴狀或理由書如未依上述方法表明，或其所表明者顯與上
開法條規定不合時，即難認為已合法表明上訴理由，其上訴自非合法。本件上訴人對
於第二審判決提起上訴，雖以該判決違背法令為由，惟核其上訴理由狀所載內容，係
就原審取捨證據、認定事實之職權行使，指摘其為不當，而非表明該判決所違背之法
令及其具體內容，暨依訴訟資料合於該違背法令之具體事實，難認其已合法表明上訴
理由。依首揭說明，應認其上訴為不合法。又上訴人主張被上訴人於任職上訴人公司
及離職時，對於存入其台北區中小企業銀行（下稱北企）松山分行第六０四一八｜七
號帳戶之新台幣（下同）一百四十九萬七千九百七十六元、投資民間電視台五十萬元
及購買測試機支出十萬二千二百三十七元等三筆款項，迄未交代明確，請求被上訴人
再給付二百十萬零二百十三元。原審已分別認定北企松山分行第六０四一八｜七號等
銀行帳戶，均為上訴人公司所使用，被上訴人已結清帳戶，並將餘款入上訴人法定
代理人黃王秀鶴之帳戶內；該投資民間電視台之五十萬元，係依上訴人公司總經理黃
英良之妻林美芬之指示，以訴外人王明玉名義投資於王明玉擔任總經理之民間電視台
；又購買測試機支出之十萬二千二百三十七元，確有購買測試機，且該測試機係由上
訴人公司之業務員所保管。原審並進而認定上訴人主張被上訴人於任職上訴人公司期
間，有挪用、侵占上訴人公司前開款項，純憑臆測，未據舉證以實其說，上訴人請求
被上訴人賠償二百十萬零二百十三元，自非有據。原審所認定之事實，已分別明被
上訴人如何為上訴人處理上開事務，尚難認定被上訴人未盡善良管理人之注意義務，
上訴人依民法第三十五條、第五百四十四條委任關係受任人有過失或因逾越權限行為
所生之損害應負賠償之責之規定，而為請求，亦非可採。原審就上訴人此項主張，雖
未明不足採取之理由，然對於判決之結果，尚不生影響，併予明。
據上論結，本件上訴為不合法。依民事訴訟法第四百八十一條、第四百四十四條第一
項、第九十五條、第七十八條，裁定如主文。
中      華      民      國    九十一    年     十二     月    三十一    日
                              最高法院民事第六庭
                                  審判長法官  吳  正  一
                                        法官  劉  福  來
                                        法官  鄭  玉  山
                                        法官  黃  義  豐
                                        法官  蘇  達  志
      右正本證明與原本無異
                                              書  記  官
中      華      民      國    九十二    年      一      月    二十二    日
